臺灣高等法院臺中分院刑事判決
111年度上訴字第632號
上  訴  人  
即  被  告  涂銘峰



選任辯護人  林堡欽律師
            林劼穎律師
上列上訴人即被告因妨害秩序案件，不服臺灣臺中地方法院110
年度訴字第1753號中華民國111年1月12日第一審判決（起訴案號
：臺灣臺中地方檢察署110年度偵字第23896號），提起上訴，本
院判決如下：
    主  文
原判決撤銷。
涂銘峰犯意圖供行使之用而攜帶兇器在公共場所聚集三人以上首
謀實施強暴罪，累犯，處有期徒刑陸月，如易科罰金，以新臺幣
壹仟元折算壹日。
    犯罪事實
一、涂銘峰前因與許修齊就許修齊所有機車借還之事，發生口角
    衝突，心生不快，竟基於意圖供行使之用而攜帶兇器在公共
    場所聚集三人以上首謀實施強暴之犯意，於民國110年5月1
    日晚上11時20分前某時許，先邀約許修齊至臺中市沙鹿區六
    福公園談判，復將上開糾紛及碰面之事告知張永潭，再由張
    永潭邀約鄒清彥（張永潭、鄒清彥犯意圖供行使之用而攜帶
    兇器在公共場所聚集三人以上下手實施強暴罪，業經原審判
    處罪刑確定）一同前往公共場所即上址六福公園，欲攜帶兇
    器在公共場所聚集三人以上對許修齊下手實施強暴。嗣張永
    潭駕駛之車牌號碼0000-00號自用小客車搭載涂銘峰、鄒清
    彥駕駛車牌號碼000-0000號自用小客車（該車內放置客觀上
    足供兇器使用之球棒1支），於110年5月1日晚上11時20分許
    抵達上址公園。涂銘峰於待許修齊抵達現場並打招呼後，即
    與張永潭、鄒清彥共同基於意圖供行使之用而攜帶兇器在公
    共場所聚集三人以上下手實施強暴之犯意聯絡，先追逐許修
    齊至臺中市沙鹿區北勢東路與平等路口處，由涂銘峰、張永
    潭各以徒手方式、鄒清彥持客觀上足供為兇器使用之球棒1
    支共同下手施強暴而毆打許修齊，致使許修齊因而受有頭部
    鈍傷、四肢多處擦挫傷之傷害，復由張永潭持上開球棒敲毀
    許修齊騎乘之普通重型機車（傷害、毀損部分均未據告訴）
    ，而以上開方式共同在公共場所聚集三人以上在場首謀或下
    手實施強暴，妨害社會秩序安寧。嗣許修齊報警處理，因而
    循線查悉上情。
二、案經臺中市政府警察局清水分局報告臺灣臺中地方檢察署檢
    察官偵查起訴。
    理  由
壹、證據能力：
一、按被告以外之人於審判外之陳述，雖不符刑事訴訟法第159
    條之1至第159條之4之規定，但經當事人於審判程序同意作
    為證據，法院審酌該言詞陳述或書面陳述作成時之情況，認
    為適當者，亦得為證據；當事人、代理人或辯護人於法院調
    查證據時，知有第159條第1項不得為證據之情形，而未於言
    詞辯論終結前聲明異議者，視為有前項之同意。刑事訴訟法
    第159條之5定有明文。查就本判決以下所引用被告以外之人
    於審判外之陳述，檢察官、上訴人即被告涂銘峰（下稱被告
    ）及其辯護人均表示同意有證據能力或無意見（見本院卷第
    79至81、153、247至249頁），本院審酌該等證據之取得過
    程並無瑕疵，以之作為證據係屬適當，認均有證據能力。
二、非供述證據之物證，或以科學、機械之方式，對於當時狀況
    所為忠實且正確之記錄，性質上並非供述證據，無傳聞法則
    規定之適用，如該非供述證據非出於違法取得，並已依法踐
    行調查程序，即不能謂其無證據能力。本件判決以下引用之
    非供述證據，經本院於審理時依法踐行調查證據程序，與本
    案待證事實具有自然之關聯性，且無證據證明係公務員違法
    取得之物，依法自得作為證據。
貳、認定犯罪事實之證據及理由：
　　訊據被告固坦承有因上開糾紛，於上開時間、地點，與被害
    人許修齊（下稱被害人）相約碰面，及夥同張永潭、鄒清彥
    等人到場，被告、張永潭有以徒手方式及鄒清彥持客觀上足
    供為兇器使用之球棒1支，對被害人毆打，致使被害人受有
    前揭傷勢，及張永潭持上開球棒敲毀被害人之機車等情不諱
    ，惟矢口否認有何妨害秩序之犯行，辯稱：伊當天邀約被害
    人是要道歉，被害人到場時，伊與被害人有先打招呼，聊了
    5分鐘左右，因為發生爭執，才打起來，鄒清彥、張永潭並
    非一下來就毆打被害人，是看到伊與被害人發生拉扯，才上
    前打起來，本案應該不構成聚眾鬥毆，應該只構成傷害云云
    。辯護人則為被告辯護稱：案發當天被告是為了機車借還之
    事，與被害人相約道歉，依張永潭、鄒清彥所述，其2人當
    天只是去瞭解情況，事前沒有關於要強暴、脅迫被害人之討
    論，下車後也沒有討論此事，當天是被告先下車，張永潭、
    鄒清彥看到被告與被害人起口角，其2人才動手，本案只是
    偶然、一時衝動的行為，被告與張永潭、鄒清彥等人在事前
    及到現場時，均未有對被害人下手實施強暴之犯意聯絡，應
    不成立刑法第150條之罪，請判決被告無罪云云。經查：　
    　
一、上開犯罪事實，業經被告於警詢、偵訊及原審時均坦承不諱
    （見偵卷第23至26、79至81頁；原審卷第57至58、69、71頁
    ），核與被害人於警詢及本院之證述（見偵卷第35至37頁；
    本院卷第259至264頁）、共犯張永潭於警詢、偵訊及原審之
    供述及證述（見偵卷第27至29、79至81頁；原審卷第57至58
    、69、71頁）、共犯鄒清彥於警詢、偵訊及原審之供述及證
    述（見偵卷第31至33、79至81頁；原審卷第58、69、71頁）
    均大致相符，並有路口監視器錄影畫面（見偵卷第69至41、
    47頁）、現場採證照片（見偵卷第43至45頁）、涉案車輛之
    車輛詳細資料報表（見偵卷第53、55頁）、光田醫療社團法
    人光田綜合醫院（下稱光田醫院）診斷證明書（見偵卷第49
    頁）、光田醫院110年12月8日(110)光醫事字第110000908號
    函暨所檢附被害人就醫外傷相片檔案光碟（見原審卷第51頁
    及證物袋）、被害人就醫外傷相片檔案列印（見原審卷第73
    頁）在卷可憑，足認被告前揭任意性自白，與事證相符，堪
    可採信。
二、被告雖於本院以前詞置辯，惟查：
　㈠證人即被害人①於警詢時證稱：被告傳訊息跟我說要向我道歉
    ，結果我一到現場，就看到對方兩台汽車過來，下來好幾個
    人，我看不對勁，馬上就從北勢東路往平等路的方向逃跑，
    對方一路追著我，到北勢東路、平等路口停下打了我幾下之
    後便離去等語(見偵卷第36頁)，及②於本院審理時證稱：本
    院卷第21、22頁之IG對話中「夜露死苦」是我，這是我與被
    告的對話，對話中我講到「我只希望你給我一個道歉而已」
    、「只需要一個道歉」及被告說「我當面跟你道歉」，所講
    的「道歉」之事，是指因為被告是我朋友的朋友，被告向我
    借車，我跟他沒有很熟，我有猶豫一下，後來是我朋友再三
    拜託我，我才借給被告，之後有一些鬧不愉快的事情，我希
    望被告能夠跟我道歉；對話中提及「幾點」、「11」、「沙
    鹿英才85度c 」是指約在沙鹿英才85度c，被告要道歉，後
    來改約到85度c附近的六福公園；我只是想要跟被告要個道
    歉而已，我無償將車借給被告，被告不自己還車給我，是我
    自己過去將車牽回來，我的車是電動車，有時候手機連藍芽
    的開關會故障，需要鑰匙，但是鑰匙在被告那裡，牽車當時
    被告不在家，我無法拿到鑰匙；我認為被告約我只是單純要
    跟我道歉，我赴約時，原本以為被告只有一個人，但卻看到
    旁邊就已經有兩台車在等我了，當下我先看到被告一個人，
    我跟被告講話約5秒鐘，根本還沒講幾句，就有兩台黑色的
    轎車過來，約有7 、8 個人下車過來要毆打我，我在警詢所
    述遭追打及機車遭毀損之描述過程正確，他們追打我時，有
    人拿球棒、有人徒手等語（見本院卷第259至264頁）。核被
    害人前後所述一致，且與卷附之IG對話截圖（見本院卷第21
    、22頁）、路口監視器錄影畫面（見偵卷第69至41、47頁）
    、現場採證照片（見偵卷第43至45頁）顯示被告等人係兩輛
    車前往現場、被害人在現場遭多人共同以徒手或持球棒追打
    及被害人停在現場之機車遭砸車毀損之情相符，堪信屬實。
    足證被告係糾眾前往現場，於被害人甫抵達現場且與被告交
    談僅數秒，還沒講幾句話，即遭被告等人共同以徒手或持球
    棒追打之方式實施強暴行為。被告所辯：伊與被害人聊了約
    5分鐘，雙方發生爭執，之後才打起來云云，顯非屬實。
　㈡被告①於警詢時供稱：因為被害人借我機車，約定還車當天，
    我沒辦法過去，被害人又看到我在instagram打卡在別的地
    方，就很生氣直接私訊幹譙我髒話，後來我鑰匙歸還被害人
    了，被害人還是非常生氣持續幹譙，甚至說「沒過來扁我，
    已經很好」諸如此類的話，所以之後我才氣不過找人出來講
    ，當天我先下車在路邊等被害人，被害人過來後問我怎麼過
    來的，我說我坐車來的，接著我朋友就衝過來要揍被害人，
    我就跟著揍被害人等語(見偵卷第24、25頁)；②於偵訊時供
    稱：我會約在那裡就是要與被害人打架，我有跟張永潭說「
    如果有必要會動手」等語(見偵卷第80頁)；③於原審供稱：
    當天是由我邀請張永潭，張永潭找其他人包括鄒清彥，我因
    為跟被害人有糾紛，我就約張永潭一同前往現場，就是要跟
    被害人打架，打架是我提議的，首謀是我，現場的都是我這
    邊的人等語（見原審卷第57頁），核與❶共犯張永潭於偵訊
    時供稱：因為被告說有糾紛，我就找鄒清彥陪我，被告有說
    「必要時會動手」等語(見偵卷第80頁)，及於本院審理時證
    稱：檢察官偵訊時，我回答「我開車去，因為被告說有糾紛
    ，我就找鄒清彥陪我去，被告有說必要時會動手」之供述實
    在等語（見本院卷第171頁）；❷共犯鄒清彥於偵訊時供稱：
    我也知道「必要時會動手打人」等語(見偵卷第80頁)，均相
    符合。酌以依被告所提出之IG對話截圖（見本院卷第21、22
    頁）顯示，於案發前，被告利用IG與被害人語音通話後，被
    害人即傳送「上班拉幹你娘」、「誰跟你約現在」、「北七
    ？」、「我只希望你給我一個道歉而已」、「我很不爽你放
    鳥跑去釣蝦」、「加上我要自己去把車其（騎）回來這幾件
    事」等語之訊息給被告。足見前揭被告供述被害人因借還車
    之事非常生氣，持續出言幹譙，其氣不過才約被害人見面，
    並糾集共犯張永潭、鄒清彥等人一起前往要與被害人打架之
    情，及共犯張永潭供述被告有表示「必要時會動手」之情、
    共犯鄒清彥供述其知道「必要時會動手打人」之情，均與事
    實相符，堪可採信。由被告及共犯張永潭、鄒清彥前揭供述
    可知，被告係因與被害人之糾紛，感到憤憤不平，始邀約被
    害人碰面，並邀張永潭、鄒清彥等人一同前往現場，被告邀
    約被害人之目的就是要毆打被害人，被告與張永潭、鄒清彥
    聚集到場之前均對於其等到場後會動手鬥毆乙節知之甚詳，
    本案顯非在現場因偶然言語不合所致肢體衝突。是被告嗣後
    於本院翻異前詞所辯：伊當天邀約被害人是要道歉，伊與被
    害人聊了5分鐘左右，雙方發生爭執，才打起來云云，與其
    先前供述及前揭被害人之證述、共犯張永潭、鄒清彥之供述
    顯不符，難認屬實，不足採信。
　㈢至於：
　⒈共犯張永潭於本院雖翻異前詞改稱：被告沒有提到「如果有
    必要會動手」云云（見本院卷第170頁），然經檢察官質疑
    其所述為何與偵訊時之供述不同時，共犯張永潭則表示因為
    事發太久了，記不清楚，復經檢察官提示其偵訊筆錄內容後
    ，共犯張永潭即明確表示其於偵訊時所述「被告有說必要時
    會動手」之供述屬實（見本院卷第171頁），足見共犯張永
    潭前開於本院翻異前詞之證述，係因事隔久遠、記憶不清所
    致，不足採信。
　⒉共犯鄒清彥於本院雖翻異前詞改稱：在去現場之前，伊與張
    永潭沒有談到要對被害人做什麼，當時只是去瞭解狀況而已
    ，伊於偵訊時說「如張永潭所述。我也知道必要時會動手打
    人」這段話不實在，當初是因為去開庭前，我們講好都要認
    罪，所以問什麼我們都回答「是是是」、「對對對」，實際
    上沒有說去要打人云云（見本院卷第175、177至181頁）。
    然共犯鄒清彥此部分之所述，不僅與其自己先前於偵訊所述
    歧異，亦與被告於警詢、偵訊及原審自白其糾眾前往現場是
    因為對被害人不滿、欲毆打被害人之情，及共犯張永潭於偵
    訊及本院供述「被告有說必要時會動手」之情，顯不相符，
    已難採信。況案發時，被害人僅一人赴約，被告方面卻糾集
    眾人分乘兩輛車前往現場，於被害人剛抵達現場，甫與被告
    交談數秒，即遭被告及共犯張永潭、鄒清彥等人共同以徒手
    或持球棒追打，並非被告與被害人談話一段時間後，雙方一
    言不合而發生衝突之情，有如前述。且共犯鄒清彥亦自陳其
    於偵訊時之供述係出於其自由意志，並無遭不訊問之情（見
    本院卷第176頁）。 酌以倘如共犯鄒清彥於本院所述，其等
    只是單純到現場瞭解狀況，不知道要對被害人施加暴行，衡
    情，其等豈會糾集眾人分乘兩輛且攜帶球棒到場，甚至見被
    害人僅隻身前往現場時，竟數人一起趨前追打被害人，甚至
    由共犯鄒清彥持球棒毆打被害人及敲毀被害人之機車。是其
    於本院翻異前詞之證述，有違常情，且與前揭事證不符，顯
    非屬實，不足採信。  
三、綜上所述，被告前揭所辯及辯護意旨均非可採。本案事證明
    確，被告上開意圖供行使之用而攜帶兇器在公共場所聚集三
    人以上首謀實施強暴之犯行，堪可認定，應依法論科。
參、論罪說明：
一、核被告所為，係犯刑法第150條第2項第1款、第1項後段之意
    圖供行使之用而攜帶兇器在公共場所聚集三人以上首謀實施
    強暴罪。被告係首謀者，並參與下手實施強暴行為，然其首
    謀之情節，應較下手實施強暴之行為為重，應論以首謀罪。
    又公訴意旨認被告所為係犯刑法第150條第1項後段之在公共
    場所聚集三人以上下手實施強暴罪，容有未洽，惟起訴之基
    本社會事實相同，且經原審及本院告知上開法條及罪名（見
    原審卷第57、64至65頁；本院卷第75、246頁），應依法變
    更起訴法條。
二、按在學理上，有「任意共犯」與「必要共犯」之分，前者指
    一般原得由一人單獨完成犯罪而由二人以上共同實施之情形
    ，當然有刑法總則共犯規定之適用；後者係指須有二人以上
    之參與實施始能成立之犯罪而言。且「必要共犯」依犯罪之
    性質，尚可分為「聚合犯」與「對向犯」，其二人以上朝同
    一目標共同參與犯罪之實施者，謂之「聚合犯」，因其本質
    上即屬共同正犯，故除法律依其首謀、下手實施或在場助勢
    等參與犯罪程度之不同，而異其刑罰之規定時，各參與不同
    程度犯罪行為者之間，不能適用刑法總則共犯之規定外，其
    餘均應引用刑法第28條共同正犯之規定（最高法院81年度台
    非字第233號刑事判決意旨參照）。本案被告與張永潭、鄒
    清彥就前開意圖供行使之用而攜帶兇器在公共場所聚集三人
    以上並下手實施強暴犯行，有犯意聯絡及行為分擔，應論以
    共同正犯。而本罪已表明為聚集三人以上，是主文之記載應
    無加列「共同」之必要，併此敘明。
肆、是否加重其刑之說明：
一、不依刑法第150條第2項規定加重其刑之說明：
　㈠按犯刑法第150條第1項之之罪，而有「意圖供行使之用而攜
    帶兇器或其他危險物品犯之」或「因而致生公眾或交通往來
    之危險」之情形者，得加重其刑至二分之一，刑法第150條
    第2項定有明文。是上開得加重條件，屬於相對加重條件，
    並非絕對應加重條件，事實審法院自得參酌當時客觀環境、
    犯罪情節及危險影響程度、所扮角色等事項，綜合權衡考量
    是否有加重其刑之必要性。
　㈡查本案起因於被告與被害人間之借還車細故糾紛，被告方夥
    同張永潭、鄒清彥聚集至案發地點而發生本案毆打肢體衝突
    ，惟雙方衝突時間短暫，亦無持續增加人數而難以控制之情
    。酌以被告與鄒清彥、張永潭雖分別以徒手或持球棒方式，
    毆打被害人身體或敲損被害人之機車，然未再傷害其他人，
    且被害人就傷害及毀損部分亦未提出告訴（見偵卷第37頁）
    ，被告本案犯行所生危害未擴及他人等情。堪認被告本案所
    犯情節侵害社會秩序安全，尚無嚴重或擴大現象，本院斟酌
    上情，認為尚無依刑法第150條第2項規定加重其刑之必要。
二、不依累犯規定加重其刑之說明：
　　按受徒刑之執行完畢，或一部之執行而赦免後，5年以內故
    意再犯有期徒刑以上之罪者，為累犯，加重本刑至二分之一
    ，刑法第47條第1項明文。又累犯加重本刑部分，並不生違
    反憲法一行為不二罰原則之問題，惟其不分情節，基於累犯
    者有其特別惡性及對刑罰反應力薄弱等立法理由，一律加重
    最低本刑，於不符合刑法第59條所定要件之情形下，致生行
    為人所受之刑罰超過其所應負擔罪責之個案，不符憲法罪刑
    相當原則、比例原則。於此範圍內，在修正前，為避免發生
    上述罪刑不相當之情形，法院應斟酌個案情形，裁量是否依
    該規定加重最低本刑（司法院釋字第775號解釋意旨參照）
    。經查：
　㈠被告前曾因不能安全駕駛之公共危險案件，經臺灣苗栗地方
    法院（下稱苗栗地院）108年度苗交簡字第794號判決判處有
    期徒刑2月確定，於108年11月28日易科罰金執行完畢，此有
    臺灣高等法院被告前案紀錄表在卷可稽（見原審卷第21頁；
    本院卷第39頁）。被告於上開有期徒刑執行完畢後5年內，
    故意再犯本案有期徒刑以上之罪，構成累犯。
　㈡惟本案被告所犯刑法第150條第2項第1款、第1項後段之意圖
    供行使之用而攜帶兇器在公共場所聚集三人以上首謀實施強
    暴罪，經本院斟酌全案情節，認無依刑法第150條第2項規定
    加重其刑之必要，有如前述，是本案被告所犯意圖供行使之
    用而攜帶兇器在公共場所聚集三人以上首謀實施強暴罪之法
    定最低本刑為「有期徒刑6月」，且本案並無依刑法第59條
    酌減其刑之情，酌以被告於前案徒刑執行完畢（108年11月2
    8日）後，迄本案犯罪（110年5月1日）前，未有犯罪行為，
    此有卷附臺灣高等法院被告前案紀錄表可稽，而本案起因於
    被告與被害人間之借還車細故糾紛，雙方衝突時間短暫，亦
    無持續增加人數而難以控制之情，雖有傷害被害人及毀損被
    害人機車，然其犯行所生危害未擴及他人，且據被害人表示
    雙方已和解，就傷害及毀損部分不提出告訴之情（見偵卷第
    37頁），並有調解筆錄在卷可憑（見原審卷第79至80、87至
    88頁），被害人於本院審理時復表示已經原諒被告之情（見
    本院卷第255、261頁）。本院斟酌上情，認本案倘依刑法第
    47條第1項規定加重其最低本刑，被告即無聲請易科罰金或
    易服社會勞動之機會，恐有致生行為人即被告所受之刑罰超
    過其所應負擔罪責及其人身自由因此有遭受過苛之侵害，而
    致罪刑不相當、抵觸比例原則之虞，依前揭說明，為避免發
    生罪刑不相當、抵觸比例原則之情形，爰不依上開規定加重
    其最低本刑。
伍、撤銷改判之說明：
一、原審經審判結果，以被告前揭意圖供行使之用而攜帶兇器在
    公共場所聚集三人以上首謀實施強暴之犯罪事證明確，予以
    論罪科刑，固非無見。惟查：本案被告所犯意圖供行使之用
    而攜帶兇器在公共場所聚集三人以上首謀實施強暴罪之法定
    最低本刑為「有期徒刑6月」，本案並無依刑法第59條酌減
    其刑之情，且被告於前案徒刑執行完畢後，迄本案犯罪前，
    未有犯罪行為，本案起因於被告與被害人間之借還車細故糾
    紛，雙方衝突時間短暫，所生危害未擴及他人，被告復已與
    被害人和解，並經被害人表示就傷害及毀損部分不提出告訴
    ，且被害人於本院審理時亦表示已經原諒被告、已經和解之
    情，本院經斟酌上情，認本案倘依刑法第47條第1項規定加
    重其最低本刑，被告即無聲請易科罰金或易服社會勞動之機
    會，恐有致生行為人即被告所受之刑罰超過其所應負擔罪責
    及其人身自由因此有遭受過苛之侵害，而致罪刑不相當、抵
    觸比例原則之虞，爰不依上開規定加重其最低本刑，有如前
    述。原審未及就全案情節審酌被害人於本院審理時表示已原
    諒被告等情，逕依刑法第47條第1項規定加重其刑，容有未
    妥。被告以此為由提起上訴（見本院卷第19頁），為有理由
    ，自應由本院將原判決撤銷改判。
二、爰審酌被告正值青年，年輕氣盛，僅因與被害人就借還車事
    宜發生糾紛，即先邀約被害人於深夜至上址公園談判，復連
    繫張永潭等人，並由張永潭告知鄒清彥前述紛爭情形並一同
    前往上址公園，待被害人應邀赴約抵達現場後，其等無視於
    上址公園及路口處係公共場所，共同以徒手或持球棒方式共
    同毆打被害人成傷及由張永潭持球棒敲損被害人之機車，影
    響人民安寧及危害公共秩序，且於本案居於主導地位，所為
    實屬不該；惟考量本案衝突時間短暫、所生危害未擴及他人
    、被害人所受傷勢尚非甚重，且被告於警詢、偵訊及原審時
    均坦承犯行（見偵卷第23至26、79至81頁；原審卷第57、69
    頁），並已與被害人達成調解及賠償損失（見偵卷第51頁；
    原審卷第79、80頁）之犯後態度；兼衡被告之智識程度、生
    活狀況（見原審卷第70頁），及被告有竊盜前科，並曾因不
    能安全駕駛之公共危險案件，經苗栗地院108年度苗交簡字
    第794號判決判處有期徒刑2月確定，於108年11月28日易科
    罰金執行完畢（未依累犯規定加重其刑）之素行紀錄（參卷
    附臺灣高等法院被告前案紀錄表）等一切情狀，量處如主文
    第2項所示之刑，並諭知易科罰金之折算標準如主文第2項所
    示。另被告有前述因故意犯罪，經法院判處有期徒刑確定，
    於108年11月28日易科罰金執行完畢之情，與刑法第74條第1
    項所定之得宣告緩刑要件不符，附此敘明。
陸、沒收部分
　　查依共犯鄒清彥所述，其駕駛被告之友人的車輛前往現場，
    其於本案使用之球棒本來就放置在該車內，該球棒並非其所
    有之物（見偵卷第32頁；原審卷第58、72頁；本院卷184頁
    ），被告及共犯張永潭亦否認前開球棒為其等所有（見原審
    卷第71頁），足見上開球棒雖係供本案犯罪所用之物，惟尚
    乏積極證據可證該球棒為被告所有，自無從併予宣告沒收，
    附此敘明。
據上論結，應依刑事訴訟法第369條第1項前段、第364條、第299
條第1項前段，第300條、刑法第28條、第150條第2項第1款、第1
項後段、第47條第1項、第41條第1項前段，刑法施行法第1條之1
第1項，判決如主文。
本案經檢察官陳建文提起公訴，檢察官謝謂誠到庭執行職務。
中　　華　　民　　國　　111 　年　　8 　　月　　18　　日
                  刑事第四庭    審判長法　官  蔡名曜
                                      法　官  邱鼎文
                                      法　官  黃玉琪
以上正本證明與原本無異。
如不服本判決應於收受送達後20日內向本院提出上訴書狀，其未
 敍述上訴理由者，並得於提起上訴後20日內向本院補提理由書(
均須按他造當事人之人數附繕本)「切勿逕送上級法院」。因疫
情而遲誤不變期間，得向法院聲請回復原狀。

                                     書記官  林姿妤
　　　　　　　　　　　　　　　　　　 
中　　華　　民　　國　　111 　年　　8 　　月　　18　　日
附錄論罪科刑法條：
刑法第150條
在公共場所或公眾得出入之場所聚集三人以上，施強暴脅迫者，
在場助勢之人，處1年以下有期徒刑、拘役或10萬元以下罰金；
首謀及下手實施者，處6月以上5年以下有期徒刑。
犯前項之罪，而有下列情形之一者，得加重其刑至二分之一：
一、意圖供行使之用而攜帶兇器或其他危險物品犯之。
二、因而致生公眾或交通往來之危險。